【裁判字號】    96,審訴,1164
【裁判日期】    970227
【裁判案由】    毒品危害防制條例
【裁判全文】
臺灣桃園地方法院刑事判決            96年度審訴字第1164號
公  訴  人  臺灣桃園地方法院檢察署檢察官
被      告  甲○○
指定辯護人  本院公設辯護人  陳瑞明
上列被告因違反毒品危害防制條例案件，經檢察官提起公訴（96
年度毒偵字第3295號），嗣被告於準備程序進行中為有罪之陳述
，經本院合議庭裁定由受命法官獨任進行簡式審判程序後，聲請
改依協商程序而為判決，本院判決如下：
    主  文
甲○○施用第一級毒品，累犯，處有期徒刑拾月又拾伍日，扣案
之海洛因包連同包裝袋只（合計淨重零點柒公克、空包裝
總重壹點壹玖公克）均沒收銷燬之。
    事實及理由
一、本件被告所犯係死刑、無期徒刑或最輕本刑為3 年以上有期
    徒刑以外之罪，其於準備程序中就被訴事實為有罪之陳述，
    經本院告知簡式審判程序之旨，並聽取公訴人、被告及辯護
    人之意見後，爰依刑事訴訟法第273 條之1 第1 項規定合議
    裁定由受命法官獨任進行簡式審判程序。
二、被告甲○○前有違反毒品危害防制條例等前科，其中於民國
    91年間，因違反毒品危害防制條例案件，經本院以91年度訴
    字第1497號判決判處應執行有期徒刑10月確定（其中施用第
    一級毒品部分判處有期徒刑8 月，施用第二級毒品部分判處
    有期徒刑4 月）；又於93年間，復因違反毒品危害防制條例
    案件，經本院以93年度桃簡字第518 號判決判處有期徒刑5
    月確定，上開三罪接續執行，自92年10月14日入監執行，至
    93 年12月20日因縮短刑期執行完畢（以上構成累犯）。
三、另被告曾於88年間，因施用毒品案件，經本院以88年度毒聲
    字第3734號裁定送觀察、勒戒後，認有繼續施用毒品傾向，
    而由臺灣桃園地方法院檢察署檢察官聲請，經本院以88年度
    毒聲字第4339號裁定令入戒治處所施以強制戒治，嗣因前揭
    強制戒治屆滿3 月，其成效經評定合格，經本院以88年度毒
    聲字第7270號裁定停止戒治，所餘戒治期間付保護管束，於
    89年7 月29日強制戒治期滿執行完畢，並經台灣桃園地方法
    院檢察署檢察官於89年8 月4 日以89年度戒偵字第398 號為
    不起訴處分確定；再於90年間，復因施用毒品案件，經本院
    以90年度毒聲字第4924號裁定令入戒治處所施以強制戒治，
    嗣因前揭強制戒治屆滿3 月，其成效經評定合格，經本院以
    92年度毒聲字第1857號裁定停止戒治，所餘戒治期間付保護
    管束，迄至92年8 月29日保護管束期滿，未經撤銷，視為戒
    治完畢，本次犯行並經本院以91年度訴字第1497號判決判處
    應執行有期徒刑10月確定。詎猶不知悛悔，明知海洛因係業
    經公告列為毒品危害防制條例第2 條第2 項第1 款之第一級
    毒品，不得非法持有、施用，竟基於施用第一級毒品海洛因
    之犯意，於96年6 月17日19時許，在桃園縣平鎮市○○路23
    2 號4 樓之5 住處內，施用第一級毒品海洛因1 次，嗣於96
    年6 月18日凌晨2 時40分許，在桃園縣桃園市○○路178 號
    前為警查獲，並扣得其所有之第一級毒品海洛因3 包連同包
    裝袋3 只（合計淨重0.37公克、空包裝總重1.19公克）。案
    經桃園縣政府警察局桃園分局報請臺灣桃園地方法院檢察署
    檢察官偵查起訴。
四、證據名稱：
  (一)被告於本院準備程序中之自白。
  (二)台灣檢驗科技股份有限公司濫用藥物尿液檢驗報告暨桃園縣
    政府警察局桃園分局被採尿人姓名編號對照表、臺灣檢驗科
    技股份有限公司濫用藥物檢驗報告書、桃園縣政府警察局桃
    園分局扣押筆錄、扣押物品目錄表各1 紙附卷可稽。
  (三)海洛因3 包連同包裝袋3 只（合計淨重0.37公克、空包裝總
    重1.19公克）扣案可資佐證。
五、本件經檢察官與被告於審判外達成協商之合意且被告已認罪
    ，其合意內容為：就其施用第一級毒品部分，被告願受科刑
    範圍為有期徒刑10月又15日。經查，上開協商合意並無刑事
    訴訟法第455 條之4 第1 項所列情形之一，檢察官聲請改依
    協商程序而為判決，本院爰不經言詞辯論，於協商合意範圍
    內為協商判決，合予敘明。
六、扣案之海洛因3 包連同包裝袋3 只（合計淨重0.37公克、空
    包裝總重1.19公克），經送台灣檢驗科技股份有限公司鑑定
    結果，確含海洛因成分，有台灣檢驗科技股份有限公司濫用
    藥物檢驗報告1 紙在卷可稽，應依毒品危害防制條例第18條
    第1 項前段規定，沒收銷燬之；包裹第一級毒品海洛因包裝
    袋與前開毒品無從完全剝離，併依毒品危害防制條例第18條
    第1 項前段規定，沒收銷燬之。
七、應適用之法條：刑事訴訟法第273 條之1 第1 項、第455 條
    之4 第2 項、第455 條之8 ，毒品危害防制條例第10條第1
    項、第18條第1 項前段，刑法第11條前段、第47條第1 項。
八、本判決除有刑事訴訟法第455 條之4 第1 項第1 款、第2 款
    、第4 款、第6 款、第7 款所定情形之一，或違反同條第2
    項規定者外，不得上訴。
九、如不服本件判決，得自收受判決送達之日起10日內，向本院
    提出上訴書狀，上訴於第二審法院。
本案經檢察官鄭堤升到庭執行職務。
中    華    民    國    97    年    2     月    27    日
                  刑事庭  法  官  徐  培  元
以上正本證明與原本無異。
                          書記官  楊  美  慧
中    華    民    國    97    年    2     月    27    日
附錄本件論罪科刑法條：
毒品危害防制條例第10條
施用第一級毒品者，處六月以上五年以下有期徒刑。
施用第二級毒品者，處三年以下有期徒刑。


司法院資訊處製作；財團法人民間司法改革基金會備份。
